【裁判字號】    95,上易,536
【裁判日期】    950608
【裁判案由】    背信等
【裁判全文】
臺灣高等法院刑事判決                 95年度上易字第536號
上  訴  人
即  被  告  甲○○
            乙○○
上二人共同
選任辯護人  范宗熙  律師
上列上訴人因背信等案件，不服臺灣臺北地方法院94年度易字第
2006號，中華民國95年2月16日第一審判決（起訴案號：臺灣臺
北地方法院檢察署94年度偵續字第1613號），提起上訴，本院判
決如下：
    主  文
上訴駁回。
    事  實
一、甲○○、乙○○於民國（下同）92年10月間結婚，二人為夫
    妻關係。緣有日本籍人士丙○○○，欲向成德建設股份有限
    公司購買如附表所之土地及房屋，惟因無外僑居留證，未能
    順利辦理貸款事宜，乃經由友人之介紹，借用乙○○之名義
    ，登記為名義上之所有權人；並由丙○○○與乙○○，於91
    年1月24日訂定「信託契約書」，約定：「立契約書人丙○○○（下稱甲方）及乙○○（下稱乙方），茲為不動產信託
    事宜，訂立契約條款如下：一甲方於88年10月23日，向成德
    建設股份有限公司購入如附件所示之土地及其上建物（下稱
    信託標的），乙方同意以乙方名義登記為信託標的之所有權
    人。乙方並已於90年11月29日辦理土地所有權移轉登記，90
    年12月26日辦理建物所有權登記，並各領得以乙方為登記名
    義人之權狀各乙份。信託標的之權利證明文件正本乙方應交
    由甲方保管。二乙方以信託標的設定抵押，向富邦銀行貸款
    新幣593萬元，甲方應依該借貸契約按時付款，如甲方未依
    約清償，致乙方受有損害，甲方應負責賠償。三乙方僅受甲
    方信託，以乙方之名義取得信託標的之登記名義。於信託契
    約存續期問，非經甲方書面之同意，乙方不得使用、收益、
    管理信託標的或對信託標的設定負擔或為其他事實上或法律
    上之主張或請求。四乙方同意甲方得隨時請求乙方協助將信
    託標的向地政機關辦理捌佰伍拾萬元最高限額抵押權。五信
    託期間自90年10月23日起至110年10月22日止，但甲方得隨
    時終止本信託契約。本信託契約終止時，如雙方不再續約，
    乙方應即無條件將信託標的回復並登記為甲方名義登記，並
    應配合辦理相關之登記手續，否則乙方除應給付甲方懲罰性
    違約金新臺幣850萬元，並應對甲方負回復原狀及賠償損害
    之義務。... 」；而由乙○○受丙○○○之委任，為丙○○○處理事務之人。
二、詎乙○○因財務困難須款恐急，竟基於使公務員登載不實之
    犯意，於92年1月21日（起訴書誤載為92年7 月21日），以
    如附表所示土地、建物所有權狀不慎遺失為由，填寫土地登
    記申請書、切結書，向臺北市中山地政事務所申請補發如附
    表所示土地、房屋之所有權狀，使不知情之臺北市中山地政
    事務所內公務員將上開遺失之不實事項登載於職務上所掌之
    收件簿等公文書上，並憑以補發如附表所示土地、房屋之所
    有權狀，足以生損害於丙○○○及臺北市中山地政事務所對
    於權狀管理發給之正確性。
三、乙○○取得臺北市中山地政事務所補發之土地、建物所有權
    狀後，基於意圖為自己不法之利益而為違背其任務行為之概
    括犯意：
  (一)持補發之土地、建物所有權狀，先於92年10月8日為台東區
    中小企業銀行設定本金最高限額60萬元之第二順位抵押權，
    以借得款項60萬元；上開得款均用以清償乙○○私人債務，
    致生損害於丙○○○之財產。
  (二)乙○○承前意圖為自己不法利益之概括犯意，與明知附表所
    示不動產係受丙○○○信託登記為所有權人之甲○○，共同
    基於意圖為自己不法之利益而為違背其任務行為之犯意聯絡
    ，共同於93年6月14日，持上開補發土地、建物所有權狀，
    由乙○○擔任借款人、甲○○充當連帶保證人，向陳聰明
    借款120萬元，並為陳聰明指定之權利名義人黃正榕，設應
    債權額120萬元之第三順位抵押權，上開得款均用以清償乙○○私人債務，致生損害於丙○○○之財產。
  (三)嗣因丙○○○有意出售如附表所示之土地及房屋，經查察相
    關資料始查知上情。
四、案經丙○○○訴由臺灣士林地方法院檢察署移轉臺灣臺北地
    方法院檢察署檢察官偵查起訴。
    理  由
一、訊之被告乙○○雖供陳有與告訴人丙○○○訂定如前事實欄
    所示內容之信託契約，其後以附表所示土地、房屋之所有權
    狀遺失為由而向臺北市中山地政事務所申請補發土地、建物
    所有權狀，並持上開補發之土地、建物所有權狀先後向台東
    區中小企業銀行、陳聰明借款，並設定第二順位、第三順位
    抵押權，所得款項均用以清償個人借款等情，但矢口否認有
    何背信犯行，在原審辯稱：伊與告訴人間所成立之信託契約
    為通謀虛偽意思表示，依法自始無效，自無成立背信之可能
    ，又伊雖就系爭房地向他人借貸並設定抵押，然倘非告訴人
    提前出售系爭房地，伊仍可順利清償上開借款，故僅係借用
    系爭房地周轉，並無致生損害於本人之財產云云；在本院辯
    稱：這房子是告訴人給伊的等語。另被告甲○○亦供陳有於
    93年6月14日由乙○○擔任借款人，伊充當連帶保證人，向
    陳聰明（借用黃正榕名義）借款120萬元，並以附表所示附
    表所示土地、房屋，為債權人設定120萬元之第三順位抵押
    權，上開得款均用以清償乙○○私人債務等情，但矢口否認
    有何與被告乙○○共同背信之犯行，在原審辯稱：伊不知道
    被告乙○○用以向黃正榕借貸並設定抵押之系爭房地乃丙○○○所有、信託登記於被告乙○○名下云云；在本院辯稱：
    訂立信託契約書當時我不在場，協議書我也不知情；我是第
    二次貸款時作連帶保證人，之前的事情我都不知道等語。選
    任辯護人范宗熙律師則為被告辯稱：本案系爭之台北市○○○路○段77巷8號11樓之5房地一戶，係告訴人丙○○○與其
    同居時購贈者，後因被丙○○○妻知悉，義原乃商請乙○○
    簽信託契約，以向其妻搪塞，後因與現任丈夫即被告甲○○
    結識，引起「義原」不滿，乃藉故興訟，又深恐甲○○知悉
    此段情節，一直隱瞞，原期「義原」可以放手，至今不但對
    整個事實已遭扭曲，更連累甲○○，只得公開隱情，故本案
    實無「義原」所指背信之事云云。惟查：
  (一)證據能力部分：
    1.查本件被告乙○○所為之自白、被告甲○○所為不利於己
      之供述，並無出於強暴、脅迫、利誘、詐欺、疲勞訊問、
      違法羈押或其他不正之方法，亦非違反法定障礙事由經過
      期間不得訊問或告知義務之規定而為，依刑事訴訟法第
      156條第1項、第158條之2規定，應認其有證據能力。
    2.證人黃正榕、陳聰明於警訊、檢察官偵查中所為供述，雖
      屬被告以外之人審判外之陳述，然被告及其辯護人並未曾
      於言詞辯論終結前就此等供述證據之證據能力聲明異議；
      本院審酌上開陳述作成時之情況，亦認為適當，是依刑事
      訴訟法第159條之5規定，自有證據能力；合先敘明。
  (二)告訴人丙○○○與被告乙○○，曾於91年1月24日訂定「信
    託契約書」，約定：「立契約書人丙○○○（下稱甲方）及
    乙○○（下稱乙方），茲為不動產信託事宜，訂立契約條款
    如下：一甲方於88年10月23日，向成德建設股份有限公司購
    入如附件所示之土地及其上建物，乙方同意以乙方名義登記
    為信託標的之所有權人。乙方並已於90年11月29日辦理土地
    所有權移轉登記，90年12月26日辦理建物所有權登記，並各
    領得以乙方為登記名義人之權狀各乙份。信託標的之權利證
    明文件正本乙方應交由甲方保管。二乙方以信託標的設定抵
    押，向富邦銀行貸款新幣593萬元，甲方應依該借貸契約按
    時付款，如甲方未依約清償，致乙方受有損害，甲方應負責
    賠償。三乙方僅受甲方信託，以乙方之名義取得信託標的之
    登記名義。於信託契約存續期問，非經甲方書面之同意，乙
    方不得使用、收益、管理信託標的或對信託標的設定負擔或
    為其他事實上或法律上之主張或請求。四乙方同意甲方得隨
    時請求乙方協助將信託標的向地政機關辦理捌佰伍拾萬元最
    高限額抵押權。五信託期間自90年10月23日起至110年10月
    22日止，但甲方得隨時終止本信託契約。本信託契約終止時
    ，如雙方不再續約，乙方應即無條件將信託標的回復並登記
    為甲方名義登記，並應配合辦理相關之登記手續，否則乙方
    除應給付甲方懲罰性違約金新臺幣850 萬元，並應對甲方負
    回復原狀及賠償損害之義務。... 」；有經雙方簽名之「信
    託契約書」一件在卷為證（見臺北市政府警查局士林分局刑
    事偵查卷第23頁至第25頁）；並為被告乙○○所不否認。
  (三)關於告訴人丙○○○與被告乙○○簽訂本件「信託契約書」
    之原因，告訴人明確指陳：渠欲向建設公司購買如附表所之
    土地及房屋，惟因無外僑居留證，未能順利辦理貸款事宜，
    乃經由友人之介紹，借用乙○○之名義，登記為名義上之所
    權人云云；被告乙○○與辯護人則辯稱：因雙方當時是同居
    關係，這棟房屋是告訴人要送給被告乙○○等語。然查，告
    訴人並未曾與被告乙○○同居過，附表所示房屋之鑰匙也一
    直在告訴人保管之中等情，已據告訴人丙○○○在本院審理
    中，以證人之身分具結供證甚詳；即被告乙○○在本院準備
    程序中雖曾辯稱「因雙方當時是同居關係，這棟房屋是告訴
    人要送給伊的」云云；然在告訴人義原弘到庭以證人身分具
    結為上揭之供證後，亦坦承；伊確實沒住過這房子，伊也沒
    有鑰匙，沒有與告訴人同居過等語（見本院95年5月25日審
    理筆錄第6頁、第7頁）。本院審酌：(1)關於借用名義登記之
    原因，被告乙○○在原法院審理中業已以證人之身分具結供
    證：（問：你當初為何同意以你名義向富邦銀行借款？）當
    時丙○○○與我是同門師兄，我與他有信任關係，我之前也
    有去他日本處所三次，我信任他，才同意借他（見原審卷第
    81頁背面）；(2)被告乙○○與告訴人丙○○○並非感情深厚
    之男女朋友，雙方亦無同居關係，衡情，告訴人尚無斥資購
    買高價房屋贈送被告乙○○之可能；(3)茍若告訴人之本意係
    在贈予房屋，乃其竟始終持有該房屋之鑰匙，未曾將之交付
    被告乙○○，以利被告乙○○使用該房屋，此情亦與常理有
    悖。綜合上情，因認前揭供述之中，應以告訴人丙○○○之
    指證為可採信；被告乙○○與辯護人范宗熙律師所辯：因雙
    方當時是同居關係，這棟房屋是告訴人要贈送被告乙○○乙
    節，顯係臨訟卸責，意圖欺瞞法院之詞，委無足取。
  (四)被告乙○○於92年1月21日，以如附表所示土地、建物所有
    權狀不慎遺失為由，填寫土地登記申請書、切結書，向臺北
    市中山地政事務所申請補發如附表所示土地、房屋之土地、
    建物所有權狀，使不知情之臺北市中山地政事務所內公務員
    將上開遺失之不實事項登載於職務上所掌之收件簿等公文書
    上，並憑以補發如附表所示土地、房屋之土地、建物所有權
    狀等情，業據被告乙○○供陳在卷（見偵緝字第1613號卷第
    20頁）；並有臺北市中山地政事務所94年10月12日北市中地
    三字第09431750200號書函附如附表所示土地房屋之土地登
    記申請書、登記清冊、切結書在卷可稽（見偵緝字第1613號
    卷第29頁至第34頁），此部分事實應可認定。
  (五)被告乙○○持補發之土地、建物所有權狀，先於92年10月8
    日為台東區中小企業銀行設定本金最高限額60萬元之第二順
    位抵押權；被告乙○○又與其配偶甲○○，共同於93年6月
    14日，持上開補發土地、建物所有權狀，由乙○○擔任借款
    人、甲○○充當連帶保證人，向案外人陳聰明借款120萬元
    ，並為陳聰明指定之權利名義人黃正榕，設定債權額120 萬
    元之第三順位抵押權等情，亦據被告乙○○、甲○○供陳在
    卷，核與證人黃正榕、陳聰明供證之情節相符，並有抵押權
    設定契約書、土地、建物所有權狀、土地、建物登記謄本、
    台東區中小企業銀行授信約定書、借款合約書在卷可證（見
    偵緝字第1613號卷第35頁至第53頁，臺北市政府警查局士林
    分局刑事偵查卷第38頁），此部分事實同可認定。
  (六)按所謂信託行為，係指委託人授與受託人超過經濟目的之權
    利，而僅許可其於經濟目的範圍內行使權利之法律行為而言
    ，就外部關係言，受託人固有行使超過委託人所授與之權利
    ，然就委託人與受託人之內部關係言，受託人仍應受委託人
    所授與權利範圍之限制，將房屋土地信託登記為他人所有，
    若受託人違反信託行為，將受託物出賣、處分，或為其他減
    損受託物價值之行為，自應成立背信罪（最高法院85年度台
    上字第2104號判決意旨參照）。信託契約乃我國法律所承認
    之契約類型，並無何非法可言，且依民法第87條第2項規定
    ，通謀虛偽意思表示若隱藏他項法律行為者，適用該項法律
    行為之規定，亦非當然導致通謀虛偽意思表示為無效，以其
    他契約名義（如買賣）所成立之信託契約即其適例。況本件
    被告乙○○與告訴人丙○○○訂立之信託契約書業已明確合
    意表示雙方所成立者即為信託契約，更無何通謀虛偽意思表
    示可言；被告乙○○辯稱其與告訴人丙○○○所成立之信託
    契約為通謀虛偽意思表示而無效，而謂伊並非為他人處理事
    務之人，不可能成立背信罪云云，顯非可採。又被告身為信
    託契約之受託人，卻踰越信託契約之授權，未經委託人同意
    ，逕自以信託標的物即系爭房地向他人借款並設定抵押，所
    得用以清償個人債務，顯有為自己不法利益之意圖，並致生
    損害於丙○○○之財產；此觀諸被告乙○○在原審以證人之
    身分具結供證：（問：你這樣做丙○○○是否會同意？）我
    知道他不會同意等語益明（見原審卷第52頁）。被告乙○○
    雖另辯稱：倘告訴人丙○○○未突然提前出售系爭房地，伊
    必可順利清償借款塗銷抵押權設定云云；然縱令被告乙○○
    確能清償上開借款完畢，亦不過係犯罪後彌補被害人所受損
    害之舉，尚無解於先前背信犯行之成立。
  (七)被告甲○○雖另辯稱：不知被告乙○○用以向黃正榕借貸並
    設定抵押之系爭房地乃丙○○○所有、信託登記於被告乙○○名下者云云。然查：
    1.告訴人丙○○○在原審已明確指證：我本來要以現金買房
      子，但我經濟有點問題，資金比較緊，無法用現金買，後
      來公司寄來存證信函要我付錢，我考慮或是要放棄房子，
      或是借人家名義買下來，我就問朋友可否借用名義買下來
      ，第一個朋友說不行，後來有碰到被告夫妻他們，他們說
      可以用他們的名義買下來；若我找不到朋友的話，我就會
      放棄這個房子；... （檢察官問：借用乙○○名義過程中
      ，甲○○有無陪同前往？）他都有在場，是甲○○同意，
      乙○○才願意將他的名義借用給我；... （問：90年協議
      至91年信託契約書簽訂時，甲○○都有在嗎？）簽信託契
      約書時是我與乙○○在場，甲○○並沒有來；後來我接到
      存證信函時，我不知道該怎麼辦，乙○○介紹毛仁全律師
      給我認識，我有跟乙○○、甲○○一起去找毛律師；（問
      ：簽訂信託契約書時，甲○○並未到場，之前磋商過程中
      甲○○是否都有陪同乙○○來嗎？）甲○○有一起來；在
      建設公司與臺北富邦銀行談貸款時，甲○○他也有開口要
      求簽信託契約，讓我有安全的感覺云云（見原審卷第48頁
      、第49頁）。
    2.被告乙○○亦在原審以證人之身分具結供證：（問：你當
      初為何同意以你名義向富邦銀行借款？）當時丙○○○與
      我是同門師兄，我與他有信任關係，我之前也有去他日本
      處所三次，我信任他，才同意借他：（問：丙○○○說有
      找毛仁全律師，有無此事？）有，他是去詢問房子更名為
      我的問題，但毛律師不願意承辦這個案件，要我考慮清楚
      ：（問：找毛律師時有誰在場？）丙○○○、甲○○與我
      等語（見原審卷第81頁背面）。
    3.即被告甲○○在檢察官偵查中亦曾坦承：（問：乙○○的
      財務狀況你清楚嗎？）... 乙○○與丙○○○的信託契約
      我也知道云云（見偵緝字第1613號卷第20頁）；在原審又
      供陳：我有與乙○○、丙○○○談到丙○○○要將房屋託
      臺灣的朋友買受下來，我有建議丙○○○如果這樣子的話
      ，訂一個信託契約書是比較好的，比較有保障，我只是提
      供意見而已，因為丙○○○與乙○○是好朋友等語（見原
      審卷第49頁背面）。
    4.參以，被告甲○○、乙○○名下均無其他不動產，於91年
      起迄今均租屋居住，有卷附稅務電子閘門財產所得調件明
      細表在卷可查，並為被告甲○○、乙○○所不否認；衡情
      被告甲○○顯無誤認被告乙○○持以借款並辦理抵押權設
      定之房地並非系爭房地之可能。
    5.綜上所述，顯見被告甲○○早即知悉被告乙○○與丙○○○間，就附表所示房地有信託契約存在；乃其竟未另徵得
      丙○○○同意，即偕同被告乙○○向陳聰明借款，並就附
      表所示房地設定抵押；則其與被告乙○○就將附表所示房
      地向陳聰明借款並設定抵押之背信行為，有犯意之聯絡及
      行為之分擔，自可認定。
  (八)至於，被告乙○○雖又陳稱：與丙○○○、被告甲○○相偕
    請教毛仁全律師有關本件信託契約事宜時，伊係私底下拉丙○○○去討論云云；以此謂被告甲○○對信託契約之存在並
    不知情等語。然查，被告甲○○在檢察官偵查中即已坦承：
    乙○○與丙○○○的信託契約我也知道云云，有如前述。何
    況，被告乙○○既然特意與丙○○○、甲○○相偕前往請教
    毛仁全律師，有關信託契約事宜，衡情當無特意規避、排斥
    被告甲○○加入討論或在場聽聞之必要；此觀丙○○○上開
    證言，即可得見。是被告乙○○此部分之陳述，顯係事後迴
    護被告甲○○之詞，尚不足執為被告甲○○之認定。
  (九)綜上各節所述，本件事證明確，被告犯行堪以認定，應依法
    論科。
二、論罪法條：
  (一)被告乙○○為本件信託契約之受託人，就附表所示土地房屋
    擔任名義上所有權人，乃為丙○○○處理事務之人。次按背
    信係因身分而成立之罪，其共同實施或教唆幫助者，雖無此
    項身分，然依刑法第31條第1項規定，仍以共犯論（最高法
    院85年度台上字第1807號判決意旨參照）。
  (二)核被告乙○○所為：(1)以如附表所示土地、建物所有權狀不
    慎遺失為由，填寫土地登記申請書、切結書，向臺北市中山
    地政事務所申請補發如附表所示土地、房屋之所有權狀部分
    ，係犯刑法第214條之使公務員登載不實罪；(2)未經告訴人
    同意，持補發之土地、建物所有權狀，先後向台東區中小企
    業銀行、陳聰明分別借款60萬元、120萬元，並以附表所示
    土地房屋為債權人設定第二、三順位抵押權部分，係犯刑法
    第342條第1項之背信罪。
  (三)被告甲○○所為，則係犯刑法第342條第1項之背信罪。被告
    甲○○雖非為丙○○○處理事務之人，然其與有此身分之被
    告乙○○，共同持補發之土地、建物所有權狀，向陳聰明分
    別借款120萬元，並以附表所示土地房屋為債權人設定第三
    順位抵押權，二人間有犯意之聯絡及行為之分擔，依刑法第
    31條第1項規定，仍以共犯論。
  (四)被告乙○○先後二次背信犯行，時間緊接、手段相同，所犯
    又為構成犯罪要件相同之罪名，顯係基於概括犯意，為連續
    犯，應依刑法第56條之規定論以一罪，並加重其刑。
  (五)被告乙○○所為使公務員登載不實之目的，在於實施其背信
    犯行，所犯上揭二罪間，有方法目的之牽連關係，為牽連犯
    ，應從一重之背信罪處斷。
三、原審基此適用刑法第28條、第31條第1項、第56條、第214條
    、第342條第一項、第55條、第41條第1項前段、罰金罰鍰提
    高標準條例第1條前段、第2條之規定，審酌被告二人犯罪之
    目的、動機、手段、所生危害，被告二人參與犯行之多寡及
    程度、事後均飾詞否認犯行，迄未賠償被害人損失完畢，其
    犯後態度非佳等一切情狀，就被告乙○○所犯共同背信罪判
    處有期徒刑捌月；就甲○○所犯共同背信罪判處有期徒刑陸
    月，並諭知易科罰金之折算標準，以參佰元折算壹日。另敘
    明：公訴意旨另以被告甲○○與被告乙○○（另經判處罪刑
    如前）基於使公務員登載不實及意圖為自己不法利益之犯意
    ，於92年1月21日，由被告乙○○佯稱系爭房地之土地、建
    物所有權狀不慎遺失，填寫土地登記申請書、切結書向臺北
    市中山地政事務所申請補發系爭房地之土地、建物所有權狀
    ，使不知情之臺北市中山地政事務所公務員將上開遺失之不
    實事項登載於職務上所掌之收件簿等公文書上，足以生損害
    於丙○○○及臺北市中山地政事務所對於權狀管理發給之正
    確性，被告甲○○、乙○○於取得臺北市中山地政事務所補
    發之系爭房地土地、建物所有權狀後，再於92年10月9日由
    被告乙○○持補發之土地、建物所有權狀向台東區中小企業
    銀行借款60萬元，並就系爭房地設定第二順位、60萬元之最
    高限額抵押權，因認被告甲○○此部分亦涉有使公務員登載
    不實及背信犯行。然查：佯稱系爭房地之土地、建物所有權
    狀不慎遺失而填寫土地登記申請書、切結書向臺北市中山地
    政事務所申請補發系爭房地之土地、建物所有權狀，及向台
    東區中小企業銀行借款60萬元並設定第2順位抵押權之人均
    為被告乙○○，業經本院認定如前，觀之上開所引事證中，
    並無從認被告甲○○有何參與行為或共同犯罪主觀犯意存在
    ，且訊之被告乙○○、甲○○亦均否認被告甲○○有參與申
    報系爭房地之土地、建物所有權狀遺失補發及向台東區中小
    企業銀行辦理上開借款並設定抵押，或知被告乙○○有此等
    犯行猶基於共同犯罪之意之情，且復查無其他積極證據足認
    被告甲○○為上開使公務員登載不實及第一次背信犯行之共
    犯，自不能徒以被告甲○○與被告乙○○為夫妻關係，於被
    告乙○○與丙○○○訂定信託契約時被告甲○○亦有與聞，
    且被告甲○○與被告乙○○有共同就系爭房地向陳聰明借款
    並設定抵押此一背信犯行，推論臆測被告甲○○就前此之使
    公務員登載不實及第一次背信之犯行亦為共犯，是此部分犯
    罪嫌疑顯有不足，惟公訴意旨認此部分與前揭被告甲○○論
    罪科刑部分有裁判上一罪關係，爰不另為無罪之諭知。其認
    定事實、適用法律及量處刑期，均為妥適。被告二人之上訴
    意旨否認犯罪，並無理由，其等之上訴均應駁回。
據上論斷，應依刑事訴訟法第368條，判決如主文。
本案經檢察官林炳雄到庭執行職務。
中    華    民    國    95    年    6     月    8     日
                  刑事第十庭    審判長法  官  劉 景 星
                                      法  官  陳 志 洋
                                      法  官  陳 博 志
以上正本證明與原本無異。
不得上訴。
                                      書記官  陳 嘉 文
中    華    民    國    95    年    6     月    9     日
附錄：本案論罪科刑法條全文
刑法第214條
明知為不實之事項，而使公務員登載於職務上所掌之公文書，足
以生損害於公眾或他人者，處3年以下有期徒刑、拘役或500 元
以下罰金。
刑法第342條
為他人處理事務，意圖為自己或第三人不法之利益，或損害本人
之利益，而為違背其任務之行為，致生損害於本人之財產或其他
利益者，處5年以下有期徒刑、拘役或科或併科1千元以下罰金。
前項之未遂犯罰之。
附表:
(一)土地標示:
  坐落臺北市○○區○○段3小段312號地號土地，面積1428平方
  公尺，所有權應有部分10000分之42。
(二)建物標示:
  建號6548號房屋，門牌號碼臺北市中山區○○○路○段77巷8號
  11樓之5，總面積46.24平方公尺（陽台6.35平方公尺）。


司法院資訊處製作；財團法人民間司法改革基金會備份。
